臺灣臺中地方法院刑事判決　　　　　　　100年度訴字第707號
公　訴　人　臺灣臺中地方法院檢察署檢察官
被　　　告　羅政鴻
被　　　告　羅家振
上列被告等因違反毒品危害防制條例案件，經檢察官以數人共犯
數罪為由，就本院審理之99年度訴字第3354號被告等違反毒品危
害防制條例案件追加起訴（100年度偵字第1512號），本院判決
如下：
    主    文
本件公訴不受理。
    理    由
一、本件追加起訴意旨詳如附件臺灣臺中地方法院檢察署檢察官
    追加起訴書所載。
二、按追加起訴，限於第一審辯論終結前，得就與本案相牽連之
    犯罪或本罪之誣告罪，始得為之，刑事訴訟法第265條第1項
    定有明文。又追加起訴，限於在第一審辯論終結以前始得為
    之，違反此項規定之追加起訴，其追加起訴之程式於法自有
    違背。次按案件有起訴之程式違背規定之情形者，應諭知不
    受理之判決，且此判決得不經言詞辯論為之，刑事訴訟法第
    303條第1款、第307條分別規定甚明。
三、經查，追加起訴意旨所指99年度訴字第3354號被告羅政鴻、
    羅家振被訴違反毒品危害防制條例案件，前經臺灣臺中地方
    法院檢察署檢察官以99年度偵字第22037號起訴書提起公訴
    ，本院業已於100年1月7日辯論終結，並於100年1月20日宣
    示判決，分別判處被告羅政鴻應執行有期徒刑10年6月及被
    告羅家振應執行有期徒刑8年6月在案，有本院99年度訴字第
    3354號刑事判決書及該案件100年1月7日之審判筆錄各乙份
    在卷可憑，嗣檢察官於本院判決後，復追加起訴被告羅政鴻
    、羅家振共同涉犯違反毒品危害防制條例案件，並於100年3
    月7日始繫屬本院，有臺灣臺中地方法院檢察署100年3月7日
    中檢輝肅100偵1512字第052804號公函上所蓋本院收文戳記
    可稽，揆諸首揭規定，本件追加起訴之程式於法自有違背，
    應另由檢察官重行起訴，爰依首揭規定，不經言詞辯論，逕
    諭知本件不受理判決。
據上論斷，應依刑事訴訟法第303條第1款、第307條，判決如主
文。
中    華    民    國    100    年    3    月    10    日
                  刑事第十四庭  審判長  法  官  林美玲
                                        法  官  何世全
                                        法  官  許月馨
以上正本證明與原本無異。
如不服本判決應於收受判決後10日內向本院提出上訴書狀，並應
敘述具體理由；其未敘述上訴理由者，應於上訴期間屆滿後20日
內向本院補提理由書（均須按他造當事人之人數附繕本）「切勿
逕送上級法院」。
                                        書記官  黃美雲
中    華    民    國    100    年    3    月    10    日
附件：
臺灣臺中地方法院檢察署檢察官追加起訴書
                                     100年度偵字第1512號
    被      告  羅政鴻  男  28歲（民國○○年○月○日生）
                        住臺中市○○區○○里○○路○段930
                          之81號
                        國民身分證統一編號：Ｚ000000000號
                        (另案於法務部矯正署臺中分監執行
                         中)
                羅家振  男  22歲（民國○○年○月○○日生）
                        住臺中市○○區○○里○○鄰○○路21
                          12巷13號
                        國民身分證統一編號：Ｚ000000000號
                        (另案羈押於法務部矯正署臺中看守
                         所)
上列被告因違反毒品危害防制條例案件，業經偵查終結，認與前
經本署檢察官提起公訴之被告羅政鴻、羅家振違反毒品危害防制
條例等案件（本署99年度偵字第22037號)，為一人犯數罪之相牽
連案件(現於臺灣臺中地方法院以99年度訴字第3354號信股審理
中)，宜追加起訴，茲將犯罪事實及證據並所犯法條分敘如下：
        犯罪事實
一、羅政鴻（綽號大胖、阿弟仔）前因違反毒品危害防制條例案
    件，經臺灣臺中地方法院以94年度易字第1391號判處有期徒
    刑6月確定，甫於民國96年4月1日執行完畢；猶不知悔改，
    與羅家振意圖營利，共同基於販賣第二級毒品甲基安非他命
    之犯意聯絡，為下列犯行：
(一)、賴志哲於99年7月26上午11時許，以其行動電話門號00000
      00000號與羅家振、羅政鴻共同使用之門號0000000000號
      電話聯絡，羅政鴻接聽後，即以電話通知羅家振，由羅家
      振在臺中縣大甲鎮(現改制為臺中市大甲區)幼獅工業區大
      門門柱，將甲基安非他命1包(含袋重1.8公克)，以新臺幣
      (下同)5000元之價格出售予賴志哲。
(二)、賴志哲於同年8月7日凌晨2時40分許，以其上開行動電話
      門號與羅政鴻、羅家振共同使用之上開門號聯絡，由羅政
      鴻接聽並在臺中縣大甲鎮(現改制為臺中市大甲區○○○里
      ○○路○段930之81號住處，將甲基安非他命1包(含袋重1
      公克)，以3000元之價格出售予賴志哲。
(三)、張鐿繻於同年月28日19時許，以其行動電話門號00000000
      00號與羅政鴻、羅家振共同使用之上開門號聯絡，由羅家
      振接聽後，再由羅政鴻在上開住處，將甲基安非他命1包(
      含袋重1公克)，以2500元之價格出售予張鐿繻。因張鐿繻
      身上僅帶1000元，羅政鴻只收下1000元，另1500元則予賒
      欠。
(四)、賴志哲於同年月6日18時20分許，以其上開行動電話門號
      與羅政鴻、羅家振共同使用之上開門號聯絡，由羅家振接
      聽後，再由羅政鴻叫羅家振在羅政鴻上開住處，將甲基安
      非他命1包(含袋重1公克)，以3000元之價格出售予賴志哲
      。
(五)、賴志哲於同年月6日22時30分許，以其上開行動電話門號
      與羅政鴻、羅家振共同使用之上開門號聯絡，由羅家振接
      聽後，在羅政鴻上開住處前，將甲基安非他命1包(含袋重
      1公克)，以3000元之價格出售予賴志哲。
(六)、賴志哲與蕭宏芮於同年月8日凌晨2時12分許，欲共同向羅
      政鴻、羅家振購買甲基安非他命，由賴志哲以其上開行動
      電話門號與羅政鴻、羅家振共同使用之上開門號聯絡，由
      羅家振接聽後，在羅政鴻上開住處，分別將甲基安非他命
      1包(含袋重0.4公克)、1包(含袋重0.2公克)出售予賴志哲
      ，並收取1500元，再由賴志哲將後1包甲基安非他命交予
      蕭宏芮，其中賴志哲出1000元，蕭宏芮則出500元。
(七)、張鐿繻於同年月25日21時許，以其上開行動電話門號與羅
      家振使用之行動電話門號0000000000號聯絡，由羅家振接
      聽後，在羅政鴻上開住處，將甲基安非他命1包(重量不詳
      )，以2000元之價格出售予張鐿繻。
(八)、張鐿繻於同年9月1日16時許，以其上開行動電話門號與羅
      家振使用之上開行動電話門號聯絡，由羅家振接聽後，在
      羅政鴻上開住處，由羅政鴻將甲基安非他命1包(含袋重1
      公克)，以2000元之價格出售予張鐿繻。
(九)、張鐿繻於同年月3日凌晨1時許，以其上開行動電話門號與
      羅家振使用之上開行動電話門號聯絡，由羅家振接聽後，
      在羅政鴻上開住處，由羅家振將甲基安非他命1包(含袋重
      0.5公克)，以1000元之價格出售予張鐿繻。
(十)、張繶繻於同年月18日凌晨2時至3時間某時，以其上開行動
      電話門號與羅家振使用之上開行動電話門號聯絡，由羅家
      振接聽後，在羅政鴻上開住處，由羅政鴻將甲基安非他命
      1包(含袋重0.2公克)，以1000元之價格出售予張繶繻。
二、案經苗栗縣警察局移送臺灣苗栗地方法院檢察署呈請臺灣高
    等法院臺中分院檢察署核轉本署偵辦。
        證據並所犯法條
一、證據清單
┌────┬──┬──────────┬───────────┐
│證據種類│編號│證據名稱            │待證事實              │
├────┼──┼──────────┼───────────┤
│供述證據│1   │被告羅政鴻於警詢及本│坦承有販賣上開毒品之犯│
│        │    │署偵訊中之自白。    │罪事實。              │
├────┼──┼──────────┼───────────┤
│        │2   │被告羅家振於警詢及偵│坦承有販賣上開毒品之犯│
│        │    │訊中之自白。        │罪事實。              │
├────┼──┼──────────┼───────────┤
│        │3   │證人賴志哲、蕭宏芮、│全部犯罪事實。        │
│        │    │張鐿繻等人於警詢或偵│                      │
│        │    │查中之證述。        │                      │
├────┼──┼──────────┼───────────┤
│書類證據│1   │證人賴志哲、張繶繻之│全部犯罪事實。        │
│        │    │苗栗縣警察局扣押物品│                      │
│        │    │目錄表、犯罪事實欄( │                      │
│        │    │一)到(十)之監聽譯文 │                      │
│        │    │、行動電話門號091604│                      │
│        │    │2233、0000000000、09│                      │
│        │    │00000000號之通訊監察│                      │
│        │    │書電話附表及通訊監察│                      │
│        │    │書、通聯調閱查詢單等│                      │
│        │    │。                  │                      │
└────┴──┴──────────┴───────────┘
二、核被告羅政鴻、羅家振所為，均係違反毒品危害防制條例第
    4條第2項販賣第二級毒品之罪嫌。被告2人就上開犯行有犯
    意聯絡及行為分擔，均為共同正犯。被告2人所犯上開數販
    毒罪，應為數罪，請予分論併罰。又被告羅政鴻曾受有期徒
    刑之執行後，5年內再犯有期徒刑以上之罪，為累犯，併請
    依刑法第47條第1項之規定，加重其刑。
    另被告2人共同販毒所得2萬4000元，併請依毒品危害防制條
    例第19條第1項規定，予以沒收，如全部或一部不能沒收時
    ，請追徵其價額或以其財產抵償之。
三、依刑事訴訟法第265條第1項追加起訴。
    此  致
臺灣臺中地方法院
中    華    民    國   100    年    2     月    17    日
                              檢  察  官  蔣 忠 義
本件正本證明與原本無異
中    華    民    國   100    年    3     月    1     日
                              書  記  官  賴 佑 熙
附錄所犯法條
毒品危害防制條例第4條第第2項：
製造、運輸、販賣第二級毒品者，處無期徒刑或 7 年以上有期
徒刑，得併科新臺幣 1 千萬元以下罰金。